【裁判字號】    95,台上,3202
【裁判日期】    950609
【裁判案由】    違反毒品危害防制條例
【裁判全文】
最高法院刑事判決            九十五年度台上字第三二０二號
    上  訴  人  甲○○○ ○○.
                        男西.
                        馬來西.
                        在押.
上列上訴人因違反毒品危害防制條例案件，不服台灣高等法院中
華民國九十五年四月十三日第二審判決（九十五年度上訴字第二
六０號，起訴案號：台灣桃園地方法院檢察署九十四年度偵字第
九九四七號），提起上訴，本院判決如下：
    主  文
上訴駁回。
    理  由
按刑事訴訟法第三百七十七條規定：上訴於第三審法院，非以判
決違背法令為理由，不得為之。是提起第三審上訴，應以原判決
違背法令為理由，係屬法定要件。且必須依據卷內資料為具體之
指摘，並足據以辨認原判決已具備違背法令之形式，始屬相當。
本件原判決依憑上訴人王綏鴻於警詢、偵查中、第一審及原審之
自白，並有扣案夾藏於嬰兒車內之愷他命二包可資佐證。且該二
包愷他命經送請鑑定結果，均含第三級毒品愷他命成分（總淨重
3156公克，取0.50公克鑑定用罄，驗餘淨重3155.50 公克，純度
約為87.9%，包裝塑膠袋總重232公克），有內政部警政署刑事警
察局民國九十四年七月六日刑鑑字第０九四００八六０四七號鑑
定書一紙在卷為憑。復有台北關稅局扣押貨物、運輸工具收據及
搜索筆錄、初步鑑驗報告單、旅客入出境記錄查詢各一份、現場
查獲照片十二幀在卷可稽。另有嬰兒手推車一台（含坐墊布一塊
）扣案可佐。上訴人任意性自白核與事實相符，因而撤銷第一審
科刑判決，改判依想像競合犯從一重論處上訴人共同運輸第三級
毒品，處有期徒刑七年，已詳敘其所憑之證據及認定之理由。對
於上訴人所辯：伊係受「阿狗」之脅迫，伊才答應幫忙帶毒品來
台云云，何以不足採信，亦已依據卷內資料詳予指駁、說明。從
形式上觀察，並無違背法令之情形存在。次查犯罪事實之認定及
證據之取捨，乃事實審法院之職權，且法院憑以認定犯罪事實之
證據，並不以直接證據為限，即綜合各種證據，本於推理作用，
為其認定犯罪事實之基礎，如不違背經驗法則與論理法則，即不
得指為違法，而據為上訴第三審之理由。原判決綜合各種證據，
認定上訴人有上揭犯行，究竟違背如何之經驗法則或論理法則，
上訴意旨，並未具體指明，徒憑己見，就原判決已說明之事項或
屬原審採證認事職權之適法行使，任意指摘有理由不備、矛盾之
違法，且仍為單純事實之爭執，難謂為適法之第三審上訴理由。
再原判決已就運輸第三級毒品愷他命之人，如供出來源，因而破
獲者，得減輕其刑，毒品危害防制條例第十七條固定有明文。上
訴人雖於九十四年九月二十一日提出之刑事答辯狀中，指稱姓名
「YEO SHING SHING 」之成年男子，即為伊所稱之「阿狗」，並
提出上開男子之身分證件及照片各一紙以為佐證，請求減輕其刑
云云。惟依上訴人自陳「阿狗」之成年男子係馬來西亞籍人士，
現仍在馬來西亞等情，法院已難憑上訴人之供述及上開證件，追
查該姓名「YEO SHING SHING 」之成年男子，即為上訴人所稱之
綽號「阿狗」。況除供出來源外，尚需因而破獲者，始得依前開
規定減輕其刑，而本件並未因上訴人供出來源而有破獲「阿狗」
之違法情事，故上訴人請求減輕其刑云云，則屬無據，於理由內
詳加論述說明。上訴意旨仍執此指摘原審有職權調查未盡之違法
云云，自非上訴第三審之適法理由。依前揭說明，其上訴違背法
律上之程式，應予駁回。
據上論結，應依刑事訴訟法第三百九十五條前段，判決如主文。
中    華    民    國  九十五  年    六    月    九    日
                      最高法院刑事第十庭
                          審判長法官  洪  清  江
                                法官  石  木  欽
                                法官  李  伯  道
                                法官  林  勤  純
                                法官  陳  晴  教
      本件正本證明與原本無異
                                      書  記  官
中    華    民    國  九十五  年    六    月   十五   日
                                                      Ｋ


司法院資訊處製作；財團法人民間司法改革基金會備份。
